臺灣桃園地方法院刑事判決
111年度審金訴字第7號
                                  111年度審金訴字第174號
公  訴  人  臺灣桃園地方檢察署檢察官
被      告  洪東吉


選任辯護人  巫宗翰律師
            劉芯言律師 
            陳建源律師                   
上列被告因詐欺等案件，經檢察官提起公訴（110年度偵字第337
04號、第33834號、第30587號、第32777號、第33988號、第3399
1號、第34729號、第34731號、第34817號、第34821號、第34888
號、第36868號、第37460號、第39617號、第38973號、第41619
號、第42910號）及移送併辦（110年度偵字第41619號、111年度
偵字第90號），被告於本院準備程序進行中，就被訴事實為有罪
之陳述，經本院告知簡式審判程序意旨，並聽取當事人之意見後
，本院合議庭裁定由受命法官獨任依簡式審判程序審理，判決如
下：
    主  文
辛○○犯共同犯洗錢防制法第十四條第一項之洗錢罪，共拾捌罪，
各處有期徒刑叁月。應執行有期徒刑貳年。緩刑貳年，並應自本
判決確定之日起壹年內向公庫支付新臺幣陸萬元。
    事實及理由
一、犯罪事實：
　　辛○○明知金融機構存摺帳戶為個人信用之表徵，任何人均可
    自行到金融機構申請開立存款帳戶而無特別之窒礙，並可預
    見真實姓名年籍均不詳、於LINE暱稱「婉茹」之成年人（下
    稱「婉茹」）提供報酬以徵求他人提供存款帳戶用以匯款，
    極可能供不法詐騙份子用以充作詐欺犯罪被害人匯款之指定
    帳戶；並可預見依「婉茹」指示提領匯入其所提供帳戶內之
    詐欺取財犯罪所得，再交付給「婉茹」，係參與詐欺 取財
    犯罪；且可預見將提領之款項交給「婉茹」後，足以遮斷資
    金流動軌跡，使檢警難以追緝，而有掩飾詐欺犯罪所 得之
    本質，來源、去向及所在之虞，竟仍基於縱使因此參與 詐
    欺取財、縱使因此掩飾詐欺犯罪所得之本質、來源、去向 
    及所在，製造金流斷點，仍不違背其本意之不確定故意，與
     「許信章」共同意圖為自己不法之所有，基於詐欺取財及
    掩 飾、隱匿特定詐欺犯罪所得本質、來源、去向及所在之
    洗錢 等犯意聯絡，於民國110年6月2日某時，將其所申設之
    板信商業銀行股份有限公司帳號00000000000000號帳戶（下
    稱辛○○板信銀行帳戶）、合作金庫商業銀行股份有限公司帳
    號0000000000000號帳戶(下稱辛○○合作金庫銀行帳戶)、富
    邦商業銀行股份有限公司帳號00000000000000號帳戶(下稱
    辛○○富邦銀行帳戶)、台灣新光商業銀行股份有限公司帳號0
    000000000000000號帳戶(下稱辛○○新光銀行帳戶)、第一商
    業銀行股份有限公司帳號0000000000000號帳戶(下稱辛○○第
    一銀行帳戶)、中華郵政股份有限公司帳號00000000000000
    號帳戶（下稱辛○○郵局帳戶）之存摺封面拍照後，以LINE傳
    予「婉茹」，供其匯款使用。俟「婉茹」所屬詐欺集團（無
    證據顯示辛○○知悉或可得而知「婉茹」隸屬成員達2人以上
    之詐欺集團，或其中含有少年成員，下稱「本案詐欺集團」
    ）機房成員先後於如附表「詐騙時間」欄所示之時間，以如
    附表「詐騙方式」欄所示之方式，使如附表「被害人」欄所
    示之人分別陷於錯誤，而分別將如附表「匯款金額」欄所示
    之款項，匯款至如附表「匯款帳戶」欄所示之帳戶後，辛○○
    再依「婉茹」之指示，於如附表「提領時間」欄所示之時間
    ，提領如附表「提款金額」欄所示之金額，或臨櫃、或以自
    動櫃員機提領上開款項，並於領得上開款項後，各旋於不詳
    時間、地點將所領得之上開款項全部交給「婉茹」，而分別
    掩飾、隱匿上揭詐欺取財犯罪所得之本質、來源、去向及所
     在。嗣如附表「被害人」欄所示之人察覺受騙而報警處理
    ，始循線查獲上情。
二、證據名稱：
  ㈠被告辛○○分別於警詢、檢察官訊問、本院準備程序及審理中
    之自白。
  ㈡證人即告訴人丑○○、壬○、癸○○、巳○○、子○○、丁○○、乙○○、
    丙○○、戊○○、己○○、甲○○、庚○○、卯○○、錢立浤、蘇芳琦、
    游子瑩、周旻欣、證人即被害人寅○○於警詢中之證述。
　㈢被告辛○○合作金庫銀行帳戶開戶資料及交易明細、被告辛○○
    合作金庫銀行帳戶存摺影本、監視器畫面截圖、板信商銀11
    0年7月23日板信作服字第1107413337號函及函附客戶基本資
    料及交易明細、被告辛○○第一銀行帳戶存摺存款客戶歷史交
    易明細表、第一商業銀行大溪分行110年9月15日-大溪字第1
    10號函及函附客戶基本資料及交易明細、合作金庫商業銀行
    八德分行110年7月12日合金八德字第1100002058號函及函附
    帳戶基本資料及交易明細、臺灣新光商業銀行股份有限公司
    集中作業部110年6月29日新光銀集作字第1100040427號函及
    函附存款帳戶存提交易明細查詢明細表、台北富邦商業銀行
    股份有限公司桃園分行110年7月6日北富銀桃園字第1101000
    037號函附帳戶開戶資料及交易明細、臺灣新光商業銀行股
    份有限公司集中作業部110年7月1日新光銀集作字第1100040
    805號函附開戶資料、交易明細、被告持新光銀行帳戶提款
    卡提款之監視器畫面截圖、中國信託商業銀行股份有限公司
    110年7月19日中信銀字第110224839165170號函及函附監視
    錄影翻拍照片、板信商業銀行作業服務部110年7月28日板信
    作服字第1107413724號函及函附基本資料、交易明細、玉山
    銀行集中管理部110年8月31日玉山個（集）字第1100073175
    號函及函附監視錄影翻拍照片、台新國際商業銀行110年8月
    26日台新作文字第11019447號函及函附監視錄影翻拍照片、
    被告辛○○與詐欺集團之LINE對話紀錄截圖、監視錄影畫面翻
    拍照片、被告辛○○郵局帳戶查詢帳戶最近交易資料、被告辛○○板信銀行帳戶存摺影本、如附表「書證」欄所示之證據。
三、論罪科刑：
　㈠按刑法上之幫助犯，係以幫助他人犯罪之意思而參與犯罪構
    成要件以外之行為而成立。所謂以幫助他人犯罪之意思而參
    與者，指其參與之原因，僅在助成他人犯罪之實現者而言。
    倘以合同之意思而參加犯罪，即係以自己犯罪之意思而參與
    ，縱其所參與者為犯罪構成要件以外之行為，仍屬共同正犯
    。申言之，詐欺取財係以取得財物為犯罪之目的，故於犯罪
    尚未完結前，凡以自己犯罪之意思而參與者，不論係負責收
    取人頭帳戶、實際施以詐術、居中接應聯繫、提領或拿取款
    項等，均應依共同正犯論處，其中猶以提領或拿取款項者，
    因攸關財物是否完全落入實力支配範圍，最為關鍵，自難僅
    因被害人已將款項匯入帳戶或依指示置放於指定地點，逕謂
    後續提領、拿取款項之行為僅屬犯罪後行為。經查，被告於
    檢察官訊問中供稱：「……我有提供郵局、台北富邦、新光、
    合庫、板信、第一銀行存摺照片給他人……。」、「……對方說
    因為他們公司需要帳戶轉帳，因為帳戶不夠用，需要我提供
    帳戶供他們轉帳。我工作內容就是幫他們提款……。」等語明
    確（見110年度偵字第33834號卷第111至112頁），顯見被告
    係以自己犯罪之意思，依共同正犯「婉茹」指示於如附表「
    匯款帳戶」欄內之帳戶，提領如附表「提款金額」欄內之款
    項，並將詐欺取財犯罪所得之贓款轉交給共同正犯「婉茹」
    ，揆諸前開說明，被告與「婉茹」就如附表所示之犯行，有
    犯意聯絡及行為分擔，應論以共同正犯。惟被告於本院審理
    時供稱其提供帳戶資料及依照指示提款之過程中，僅與「婉
    茹」1人接觸等語明確（見本院111年度審金訴字第7號卷第1
    36頁），自無從認定被告已知悉「婉茹」係隸屬成員達2人
    以上之詐欺集團，復無證據證明被告對於該詐欺集團之詐騙
    手法及分工均有所認識及知悉，依「所犯重於所知，從其所
    知」之法理，此部分尚無從遽以論斷被告成立刑法第339條
    之4第1項第2款之三人以上共同犯詐欺取財罪嫌。
　㈡按洗錢防制法所稱洗錢，指下列行為：一、意圖掩飾或隱匿 
    特定犯罪所得來源，或使他人逃避刑事追訴，而移轉或變更
     特定犯罪所得。二、掩飾或隱匿特定犯罪所得之本質、來
    源 、去向、所在、所有權、處分權或其他權益者。三、收
    受、 持有或使用他人之特定犯罪所得，洗錢防制法第2條定
    有明 文。復按現行洗錢防制法第14條第1項之一般洗錢罪，
    祇須有同法第2條各款所示行為之一，而以同法第3條規定之
    特 定犯罪作為聯結即為已足；倘行為人意圖掩飾或隱匿特
    定犯 罪所得來源，而將特定犯罪所得直接消費處分，甚或
    交予其 他共同正犯，或由共同正犯以虛假交易外觀掩飾不
    法金流移 動，即難認單純犯罪後處分贓物之行為，應仍構
    成新法第2條第1或2款之洗錢行為（最高法院109年度台上字
    第57號、第436號判決參照）。查被告依共同正犯「婉茹」
    指示於如附表「提領時間」欄之時間，提領如附表「提款金
    額」欄所示之款項後，再將前揭款項交予共同正犯「婉茹」
    ，目的顯在藉此製造金流斷點，使偵查機關難以追查帳戶金
    流，以達掩飾詐欺犯罪所得之本質、來源、去向及所在，揆
    之前開判決要旨，被告所為已該當洗錢防制法第14條第1項
    之一般洗錢罪之構成要件。
　㈢被告與共同正犯「婉茹」係在合同意思範圍內，各自分擔犯
    罪行為之一部，並相互利用他人之行為，以達共同詐欺取財
    及洗錢之犯罪目的，業如前述，被告自應就其所參與之犯行
    ，對於全部所發生之結果，共同負責。故被告與「婉茹」就
    詐欺取財及洗錢之犯行，均具有犯意聯絡及行為分擔，皆應
    論以共同正犯。
　㈣又按詐欺取財罪，係為保護個人之財產法益而設，行為人罪
    數之計算，應依接受詐欺之被害人人數計算。復衡以受詐騙
    之人未必僅有一次匯款紀錄，而在同一次遭受詐騙過程中，
    亦有單一被害人將一個或多個帳戶內之款項，分散轉帳匯款
    入詐欺正犯指示之多個帳戶，或先後一日、多日一再匯款至
    同一帳戶者，故而若以被告提款日期、次數，或所提領帳戶
    之匯款轉入次數，作為評價詐欺取財既遂犯行之罪數，恐嫌
    失當。準此，如附表編號4、6、12、13、17「被害人」欄所
    示之告訴人癸○○、子○○、甲○○、庚○○、游子瑩雖各有2、2、
    2、5、2次匯款行為，惟此係上開告訴人遭受詐騙而分次交
    付財物之結果，應認各係同一財產法益遭受侵害，只各成立
    1三人以上共同詐欺取財罪。
　㈤查被告於如附表「提款時間」欄所示之時間，多次提領各告
    訴人、被害人匯入之贓款後，再交由共同正犯「婉茹」收取
    款項轉交「本案詐欺集團」上級成員，應認係分別基於詐騙
    同一告訴人、被害人交付款項之單一目的所為之接續行為，
    其等分別基於同一目的、於密切接近之時間地點實行、侵害
    同一法益，所為各行為之獨立性極為薄弱，依一般社會健全
    觀念，難以強行分開，在刑法評價上，應各視為數個舉動之
    接續實行，合為包括之一行為予以評價，屬接續犯，僅各論
    以1個一般洗錢罪。
　㈥再按刑法上一行為而觸犯數罪名之想像競合犯，其存在之目
    的，在於避免對於同一不法要素予以過度評價，則自然意義
    之數行為，得否評價為法律概念之一行為，應就客觀構成要
    件行為之重合情形、主觀意思活動之內容、所侵害之法益與
    行為間之關聯性等要素，視個案情節依社會通念加以判斷。
    如具有行為局部之同一性，或其行為著手實行階段可認為同
    一者，得認與一行為觸犯數罪名之要件相侔，而依想像競合
    犯論擬（最高法院105年度台非字第66號判決意旨參照）。
    查被告與共同正犯「婉茹」就如附表所示所為各共同詐欺取
    財及洗錢犯行，各係以一行為同時觸犯共同詐欺取財罪及一
    般洗錢罪等2罪名，行為雖非屬完全一致，然就該犯行過程
    以觀，上開行為間時空相近，部分行為重疊合致，有實行行
    為局部同一之情形，且係為達向告訴人詐得款項之單一犯罪
    目的，而依預定計畫下所為之各階段行為，在法律上應評價
    為一行為，而同時觸犯詐欺取財罪及一般洗錢罪，為異種想
    像競合犯，應依刑法第55條規定，各從一重依一般洗錢罪處
    斷。
　㈦臺灣桃園地方檢察署檢察官以110年度偵字第41619號移送併
    辦意旨書移送併辦之犯罪事實（即附表編號2至14）、111年
    度偵字第90號移送併辦意旨書移送併辦之犯罪事實（即附表
    編號11），與起訴書所載之犯罪事實（即附表編號1至18）
    就提供如附表「匯款帳戶」欄所載之帳戶予「婉茹」之犯罪
    事實相同，就此部分為事實上同一案件，應為起訴效力所及
    ，本院自得併予審理。
　㈧被告所犯如附表所示共18罪，犯意各別，行為互殊，均應予
    分論併罰。
　㈨被告在檢察官訊問及本院準備程序時，均坦承依共同正犯「
    婉茹」指示提領如附表「匯款帳戶」、「提款金額」欄所示
    內之款項，並將提領之贓款旋轉交予共同正犯「婉茹」，而
    自白上開一般洗錢罪犯行，應依洗錢防制法第16條第2項之
    規定，減輕其刑。
  ㈩爰審酌被告不思以正途獲取財物，貪圖不法利益，提供帳戶 
    予不詳詐騙集團成員，遂行詐欺犯行，且製造金流斷點，掩
     飾詐欺犯罪所得去向，破壞社會治安與金融秩序，並造成
    告 訴人、被害人等18人受有財產上之損害，所為實屬不該
    ，惟考量被告犯後終能坦承犯行，態度尚可，並與告訴人丑
    ○○、壬○、癸○○、巳○○、子○○、丁○○、乙○○、丙○○、戊○○、
    甲○○、庚○○、卯○○、錢立浤、游子瑩、被害人寅○○調解成立
    ，堪認有悔意，然未能賠償告訴人己○○、蘇芳琦、周旻欣之
    損失，並得到上開告訴人3人之原諒，復斟酌被告之犯罪動
    機暨其生活及經濟狀況、素行、年紀及智識程度等一切情狀
    ，量處如主文所示之刑，並諭知罰金如易服勞役之折算標準
    。 
  查被告前未曾因故意犯罪受有期徒刑以上刑之宣告，有臺灣
    高等法院被告前案紀錄表在卷可按，念其因短於思慮，誤蹈
    刑章，且事後與告訴人丑○○、壬○、癸○○之告訴代理人張雪
    琴、巳○○、子○○、丁○○、乙○○、丙○○、戊○○、甲○○、庚○○、
    卯○○、錢立浤、游子瑩及被害人寅○○調解成立，有本院111
    年度附民移調字第298號、111年度附民移調字第599號調解
    筆錄可考，審酌被告業已賠償上揭18位告訴人及被害人完畢
    ，至於其餘告訴人己○○、蘇芳琦、周旻欣部分，係因其未到
    庭，而被告未能賠償所致，且此部分上開各告訴人受騙金額
    尚非甚鉅，足認被告犯後悔意甚殷，經此偵審程序之教訓，
    當知所警惕，而無再犯之虞，並審酌上開各告訴人及被害人
    於本院準備程序中亦表示同意給予被告緩刑宣告之意見（見
    本院111年度審金訴字第7號卷第135至136頁、第177頁），
    本院認前開對被告所宣告之刑，以暫不執行為適當，爰依刑
    法第74條第1項第1款規定，併予宣告緩刑如主文所示，以勵
    自新。然考量被告所為仍有害社會治安及他人之財產權，究
    屬可議，為促使被告日後得以知曉尊重法治觀念之重要性，
    本院認就被告宣告緩刑部分，應另有賦予一定負擔之必要，
    以促使其記取本案教訓，爰依刑法第74條第2項第4款之規定
    ，併諭知被告應於判決確定後1年內，向公庫支付6萬元，冀
    能使被告確實明瞭其行為所造成之危害，並培養正確法治觀
    念。倘被告違反上開應行負擔之事項，且情節重大，足認原
    宣告之緩刑難收其預期效果，而有執行刑罰之必要者，依刑
    法第75條之1第1項第4款規定，得由檢察官向本院聲請撤銷
    其緩刑宣告，併此指明。
四、沒收：
  ㈠犯罪工具：
　　查如附表「匯款帳戶」欄所示之各金融帳戶之存摺及提款卡
    並未扣案，現是否尚存而未滅失，未據檢察官釋明，又上開
    帳戶之存摺及提款卡因告訴人、被害人等報案遭警示而失其
    效用，沒收或追徵與否，對於被告不法行為之評價與非難，
    抑或刑罰之預防或矯治目的助益甚微，本院認尚欠缺刑法上
    之重要性，且若另啟執行程序探知所在及其價額，顯不符成
    本效益，是為免執行困難及過度耗費資源，爰均依刑法第38
    條之2第2項規定，不另宣告沒收或追徵。
  ㈡犯罪所得：
  ⒈按犯罪所得之沒收、追繳或追徵，在於剝奪犯罪行為之實際
    犯罪所得，使其不能坐享犯罪之成果，其重點置於所受利得
    之剝奪，故無利得者自不生剝奪財產權之問題。又按共同正
    犯犯罪所得之沒收、追繳或追徵，本院向採之共犯連帶說，
    業於104年度第13次刑事庭會議決議不再援用、供參考，並
    改採沒收或追徵應就各人所分得者為之之見解。又所謂各人
    「所分得」，係指各人「對犯罪所得有事實上之處分權限」
    ，法院應視具體個案之實際情形而為認定：倘若共同正犯各
    成員內部間，對於不法利得分配明確時，固應依各人實際分
    配所得沒收；然若共同正犯成員對不法所得並無處分權限，
    其他成員亦無事實上之共同處分權限者，自不予諭知沒收；
    至共同正犯各成員對於不法利得享有共同處分權限時，則應
    負共同沒收之責。至於上揭共同正犯各成員有無犯罪所得、
    所得數額，係關於沒收、追繳或追徵標的犯罪所得範圍之認
    定，因非屬犯罪事實有無之認定，並不適用「嚴格證明法則
    」，無須證明至毫無合理懷疑之確信程度，應由事實審法院
    綜合卷證資料，依自由證明程序釋明其合理之依據以認定之
    （最高法院104年度台上字第3937號判決意旨參照）。
  ⒉次按洗錢防制法第18條第1項固規定：「犯第14條之罪，其所
    移轉、變更、掩飾、隱匿、收受、取得、持有、使用之財物
    或財產上利益，沒收之；犯第15條之罪，其所收受、持有、
    使用之財物或財產上利益，亦同。」，為刑法沒收規定之特
    別規定，自應優先於刑法相關規定予以適用，亦即就洗錢行
    為標的之財物或財產上利益，均應依洗錢防制法第18條規定
    沒收之。惟上開條文雖採義務沒收主義，卻未特別規定「不
    問屬於犯罪行為人與否，沒收之」，致該洗錢行為之標的是
    否限於行為人所有者始得宣告沒收，有所疑義，於此情形自
    應回歸適用原則性之規範，即參諸刑法第38條之1第1 項前
    段規定，仍以屬於行為人所有者為限，始應予沒收。
  ⒊查被告於本院準備程序時供稱其未因本案獲利等語明確（見
    本院111年度審金訴字第7號卷第178頁），本院又查無確據
    證明被告確因本案有何犯罪所得，被告既對所領得之贓款無
    事實上之處分權限，依前開說明，自無從宣告沒收。
五、應依刑事訴訟法第273條之1第1項、第299條第1項前段、第3
    10條之2、第454條第1項，洗錢防制法第14條第1項、第16條
    第2項，刑法第11條前段、第28條、第339條第1項、第55條
    、第51條第5款、第74條第1項第1款、第2項第4款，刑法施
    行法第1條之1第1項，判決如主文。
六、如不服本判決應於收受判決後20日內向本院提出上訴書狀，
    並應敘述具體理由。其未敘述上訴理由者，應於上訴期間屆
    滿後20日內向本院補提理由書（均須按他造當事人之人數附
    繕本）「切勿逕送上級法院」。
本案由檢察官劉文瀚、辰○○提起公訴暨移送併辦，經檢察官李孟
亭到庭執行職務。
中　　華　　民　　國　　111 　年　　5 　　月　　6 　　日
                  刑事審查庭  法  官  李雅雯
以上正本證明與原本無異。
如不服本判決應於收受判決後20日內向本院提出上訴書狀，並應
敘述具體理由。其未敘述上訴理由者，應於上訴期間屆滿後20日
內向本院補提理由書（均須按他造當事人之人數附繕本）「切勿
逕送上級法院」。
                              書記官  沈詩婷
中　　華　　民　　國　　111 　年　　5 　　月　　9 　　日
附錄本案論罪科刑法條：
中華民國刑法第339條（普通詐欺罪）
意圖為自己或第三人不法之所有，以詐術使人將本人或第三人之
物交付者，處5年以下有期徒刑、拘役或科或併科50萬元以下罰
金。
以前項方法得財產上不法之利益或使第三人得之者，亦同。
前二項之未遂犯罰之。
洗錢防制法第14條
有第二條各款所列洗錢行為者，處7年以下有期徒刑，併科新臺
幣5百萬元以下罰金。
前項之未遂犯罰之。
前二項情形，不得科以超過其特定犯罪所定最重本刑之刑。
附表：
編號 被害人 詐騙方式 匯款時間 匯款金額（新臺幣） 匯款帳戶 提領時間 提款金額（新臺幣） （不含手續費） 1 丑○○（提出告訴） 「本案詐欺集團」機房成員於110年6月10日下午5時20分許，致電丑○○，對其佯稱為黛莉摩兒專員等語，致丑○○陷於錯誤，而於右 列時間，將右列金額，以ATM轉帳匯款之方式轉入右揭 帳戶內。 110年6月10日晚間6時39分許  1萬2,000元  辛○○板信銀行帳戶 ①110年6月10日晚間6時48分許 ②110年6月10日晚間6時48分許 ③110年6月10日晚間6時49分許 ④110年6月10日晚間6時51分許 ⑤110年6月10日晚間6時53分許 ⑥110年6月10日晚間6時54分許 ①2萬元 ②2萬元 ③2萬元 ④1萬1,900元 ⑤2萬元 ⑥5,000元 (包含編號1、2、15、16告訴人等4人受騙款項)    書證 ①告訴人丑○○報案資料（內政部警政署反詐騙諮詢專線紀錄表、新北市政府警察局中和分局積穗派出所受理詐騙帳戶通報警示簡便格式表、金融機構聯防機制通報單、受理各類案件紀錄表、受理案件證明單、受理詐騙帳戶通報警示簡便格式表)。 ②告訴人丑○○匯款帳戶（聯邦銀行）存摺影本。 ③通訊軟體LINE對話紀錄截圖。      編號 被害人 詐騙方式 匯款時間 匯款金額（新臺幣） 匯款帳戶 提款時間 提款金額（新臺幣） （不含手續費） 2 壬○ （提出告訴） 「本案詐欺集團」機房成員於110年6月10日晚間5時30分許，致電壬○，對其佯稱為網路賣家，因網站遭駭客入侵，故網購設定錯誤，需匯款以解除設定等語，致壬○陷於錯誤，而於右列時間，將右列金額匯款至右揭帳戶內。 110年6月10日 晚間6時50分許 2萬5,123元 辛○○板信銀行帳戶 ①110年6月10日晚間6時48分許 ②110年6月10日晚間6時48分許 ③110年6月10日晚間6時49分許 ④110年6月10日晚間6時51分許 ⑤110年6月10日晚間6時53分許 ⑥110年6月10日晚間6時54分許 ①2萬元 ②2萬元 ③2萬元 ④1萬1,900元 ⑤2萬元 ⑥5,000元 (包含編號1、2、15、16告訴人等4人受騙款項)  書證 ①告訴人壬○報案資料（內政部警政署反詐騙諮詢專線紀錄表、新北市政府警察局中和分局中原派出所受理詐騙帳戶通報警示簡便格式表、金融機構聯防機制通報單、受理各類案件紀錄表、受理案件證明單）。 ②網路銀行交易畫面截圖。      編號 被害人 詐騙方式 匯款時間 匯款金額（新臺幣） 匯款帳戶 提領時間 提款金額（新臺幣） （不含手續費） 3 寅○○(未提出告訴)  「本案詐欺集團」機房成員於110年6月10日下午4時54分許，致電寅○○，對其佯稱網購設定錯誤，需解除付款等語，致寅○○陷於錯誤，而於右列時間，將右列金額匯款至右揭帳戶內。 110年6月10日下午5時6分許 1萬15元 辛○○新光銀行帳戶 ①110年6月10日下午5時10分許  ①2萬元(包含編號3、4、5告訴人等3人受騙款項)  書證 ①告訴人寅○○報案資料（內政部警政署反詐騙諮詢專線紀錄表、苗栗縣警察局頭份分局頭份派出所受理詐騙帳戶通報警示簡便格式表、金融機構聯防機制通報單、受理各類案件紀錄表、受理案件證明單）。 ②網路銀行交易畫面截圖、受詐騙通話紀錄截圖。      編號 被害人 詐騙方式 匯款時間 匯款金額（新臺幣） 匯款帳戶 提款時間 提款金額（新臺幣） （不含手續費） 4 癸○○（提出告訴） 「本案詐欺集團」機房成員於110年6月10日下午3時35分許，致電癸○○，對其佯稱網購設定錯誤，需解除付款等語，致癸○○陷於錯誤，而於右列時間，以網路銀行匯款之方式，將右列金額匯款至右揭帳戶內。 ①110年6月10日下午4時17分許 ②110年6月10日下午4時37分許 ①2萬9,985元 ②2萬9,985元 辛○○新光銀行帳戶 ①110年6月10日下午4時36分許 ②110年6月10日下午4時38分許 ③110年6月10日下午4時39分許 ④110年6月10日下午4時40分許  ①2萬元 ②2萬元 ③2萬元 ④2萬元(包含編號3、4、5告訴人等3人受騙款項)   書證 ①告訴人癸○○報案資料（內政部警政署反詐騙諮詢專線紀錄表、臺北市政府警察局大安分局安和派出所受理詐騙帳戶通報警示簡便格式表、受理各類案件紀錄表、受理案件證明單）。 ②網路銀行交易畫面截圖、自動櫃員機交易明細。      編號 被害人 詐騙方式 匯款時間 匯款金額（新臺幣） 匯款帳戶 提領時間 提款金額（新臺幣） （不含手續費） 5 巳○○（提出告訴） 「本案詐欺集團」機房成員於110年6月10日下午4時許，致電巳○○，對其佯稱是杜蕾斯客服，因其先前有申辦為會員，如要解除商業會員亟需匯款等語，致巳○○陷於錯誤，而於右列時間，以網路銀行匯款之方式，將右列金額匯款至右揭帳戶內。 110年6月10日下午4時18分許 4萬9,985元 辛○○新光銀行帳戶 ①110年6月10日下午4時36分許 ②110年6月10日下午4時38分許 ③110年6月10日下午4時39分許 ④110年6月10日下午4時40分許 ⑤110年6月10日下午5時10分許 ⑥110年6月10日下午5時12分許 ①2萬元 ②2萬元 ③2萬元 ④2萬元 ⑤2萬元 ⑥2萬元(包含編號3、4、5告訴人等3人受騙款項)  書證 ①告訴人巳○○報案資料（內政部警政署反詐騙諮詢專線紀錄表、高雄市政府警察局左營分局左營派出所受理各類案件紀錄表、受理案件證明單、受理詐騙帳戶通報警示簡便格式表、金融機構聯防機制通報單）。 ②網路銀行交易畫面截圖、受詐騙通話紀錄。      編號 被害人 詐騙方式 匯款時間 匯款金額（新臺幣） 匯款帳戶 提領時間 提款金額（新臺幣） （不含手續費） 6 子○○（提出告訴） 「本案詐欺集團」機房成員於110年6月10日某時，以通訊軟體Line聯絡子○○，佯稱為其繆姓友人，因急需 用錢，欲向其借款等語，致子○○陷於錯誤，而於右列時間，以ATM匯款之方式，將右列金額匯款至右揭帳戶內。 ①110年6月10日中午12時35分許 ②110年6月10日中午12時46分許 ①3萬元 ②2萬元 辛○○富邦銀行帳戶 ①110年6月10日下午1時3分許   ①5萬元  書證 ①告訴人子○○報案資料（內政部警政署反詐騙諮詢專線紀錄表、新北市政府警察局板橋分局信義派出所受理詐騙帳戶通報警示簡便格式表、金融機構聯防機制通報單、受理各類案件紀錄表、受理案件證明單）。 ②網路銀行交易畫面截圖、通訊軟體LINE對話紀錄截圖、子○○合作金庫帳戶存摺封面影本。      編號 被害人 詐騙方式 匯款時間 匯款金額（新臺幣） 匯款帳戶 提領時間 提款金額（新臺幣） （不含手續費） 7 丁○○（提出告訴） 「本案詐欺集團」機房成員於110年6月10日上午10時許，以通訊軟體Line聯絡丁○○，對其佯稱為其姪子之名義，因急需 用錢，欲向其借款等語，致丁○○陷於錯誤，而於右列時間，以臨櫃匯款之方式，將右列金額匯款至右揭帳戶內。 110年6月10日上午11時28分許 9萬元 富邦銀行帳戶 ①110年6月10日中午12時37分許 ①19萬元（包含編號8告訴人等1人受騙款項）   書證 ①告訴人丁○○報案資料（內政部警政署反詐騙諮詢專線紀錄表、新竹市警察局第一分局湳雅派出所受理詐騙帳戶通報警示簡便格式表、金融機構聯防機制通報單、受理案件證明單）。 ②提存款交易存根、存摺影本、受詐騙對話紀錄。      編號 被害人 詐騙方式 匯款時間 匯款金額（新臺幣） 匯款帳戶 提領時間 提款金額（新臺幣） （不含手續費） 8 乙○○（提出告訴） 「本案詐欺集團」機房成員於110年6月10日上午10時許，以通訊軟體Line聯絡乙○○，對其佯稱為其嬸嬸之名義，因急需 用錢，欲向其借款等語，致乙○○陷於錯誤，而於右列時間，以臨櫃匯款之方式，將右列金額匯款至右揭帳戶內。 110年6月10日上午11時許 10萬元 辛○○富邦銀行帳戶 ①110年6月10日中午12時37分許  ①19萬元(包含編號7告訴人等1人受騙款項)  書證 ①告訴人乙○○報案資料（內政部警政署反詐騙諮詢專線紀錄表、嘉義縣警察局水上分局太保分駐所受理詐騙帳戶通報警示簡便格式表、金融機構聯防機制通報單、受理各類案件紀錄表、受理案件證明單）。 ②匯款明細及受詐騙手機截圖、臺灣銀行匯款申請書、存摺影本。      編號 被害人 詐騙方式 匯款時間 匯款金額（新臺幣） 匯款帳戶 提領時間 提款金額（新臺幣） （不含手續費） 9 丙○○（提出告訴） 「本案詐欺集團」機房成員於110年6月9日晚間9時3分許，以通訊軟體Line聯絡丙○○，對其佯稱為其友人蕭秀珍之名義，因急需用錢，欲向其借款等語，致丙○○陷於錯誤，而於右列時間，以網路銀行匯款之方式，將右列金額匯款至右揭帳戶內。 110年6月10日下午1時6分許 10萬元 辛○○富邦銀行帳戶 ①110年6月10日下午1時22分許 ②110年6月10日下午1時24分許 ③110年6月10日下午1時25分許 ④110年6月10日下午1時26分許 ⑤110年6月10日下午1時27分許 ①2萬元 ②2萬元 ③2萬元 ④1萬9,900元 ⑤2萬元  書證 ①告訴人丙○○報案資料（內政部警政署反詐騙諮詢專線紀錄表、臺南市政府警察局永康分局復興派出所受理詐騙帳戶通報警示簡便格式表、金融機構聯防機制通報單、受理各類案件紀錄表、受理案件證明單）。 ②網路銀行交易畫面截圖、通訊軟體LINE對話紀錄截圖。      編號 被害人 詐騙方式 匯款時間 匯款金額（新臺幣） 匯款帳戶 提領時間 提款金額（新臺幣） （不含手續費） 10 戊○○（提出告訴） 「本案詐欺集團」機房成員於110年6月9日晚間9時52分許，致電戊○○，先對其佯稱為貝歐寶在線商城客服人員，謊稱因升級會員資料需扣除手續費等語，「本案詐欺 集團」機房成員再偽以郵局客服人員，對其佯稱為免扣除多餘款項，需先匯款等語，致戊○○陷於錯誤，而於右列時間，以ATM匯款之方式，將右列金額匯款至右揭帳戶內。 110年6月10日下午5時5分許 5,985元 辛○○合作金庫銀行帳戶 ①110年6月10日下午5時28分許 ②110年6月10日下午5時30分許  ①2萬元 ②1萬1,000元 (包含編號10、11告訴人等2人受騙款項)  書證 ①告訴人戊○○報案資料（內政部警政署反詐騙諮詢專線紀錄表、桃園市政府警察局平鎮分局北勢派出所受理詐騙帳戶通報警示簡便格式表、金融機構聯防機制通報單、受理各類案件紀錄表、受理案件證明單）。 ②受詐騙通話及通訊軟體LINE對話紀錄截圖、自動櫃員機交易明細表。      編號 被害人 詐騙方式 匯款時間 匯款金額（新臺幣） 匯款帳戶 提領時間 提款金額（新臺幣） （不含手續費） 11 己○○（提出告訴） 「本案詐欺集團」機房成員於110年6月10日下午5時許，致電己○○，對其佯稱為王品員工，謊稱有一筆消費欲取消，「本案詐欺集團」機房成員再偽以合作金庫員工對其佯稱如欲取消亟需匯款等語，致己○○陷於錯誤，而於右列時間，以ATM匯款之方式，將右列金額匯款至右揭帳戶內。 110年6月10日下午5時20分許 2萬5,023元 辛○○合作金庫銀行帳戶 ①110年6月10日下午5時28分許 ②110年6月10日下午5時30分許 ①2萬元 ②1萬1000元(包含編號10、11告訴人等2人受騙款項)   書證 ①告訴人己○○報案資料（內政部警政署反詐騙諮詢專線紀錄表、新北市政府警察局新店分局雙城派出所受理詐騙帳戶通報警示簡便格式表、金融機構聯防機制通報單、受理各類案件紀錄表、受理案件證明單）。 ②存摺影本。      編號 被害人 詐騙方式 匯款時間 匯款金額（新臺幣） 匯款帳戶 提領時間 提款金額（新臺幣） （不含手續費） 12 甲○○（提出告訴） 「本案詐欺集團」機房成員於110年6月10日下午4時7分許，致電甲○○，對其佯稱為LINE購物客服人員，謊稱訂單款項設定為重複扣款，欲解除依指示匯款等語，致甲○○陷於錯誤，而於右列時間，以網路銀行匯款之方式，將右列金額匯款至右揭帳戶內。 ①110年6月10日下午4時30分許 ②110年6月10日下午4時31分許 ①4萬9,985元 ②1萬7,123元 辛○○合作金庫銀行帳戶 ①110年6月10日下午4時55分許 ②110年6月10日下午4時56分許 ③110年6月10日下午4時57分許 ④110年6月10日下午4時59分許 ①3萬元 ②3萬元 ③3萬元 ④2萬9,000元 (包含編號12、13、14、告訴人等3人受騙款項，與同日下午4時39分許一筆1萬4,985元不明匯款)  書證 ①告訴人甲○○報案資料（內政部警政署反詐騙諮詢專線紀錄表、新北市政府警察局中和分局員山派出所受理詐騙帳戶通報警示簡便格式表、金融機構聯防機制通報單、受理各類案件紀錄表）。 ②網路銀行交易畫面截圖。      編號 被害人 詐騙方式 匯款時間 匯款金額（新臺幣） 匯款帳戶 提領時間 提款金額（新臺幣） （不含手續費） 13 庚○○（提出告訴） 「本案詐欺集團」機房成員於110年6月10日下午3時42分許，致電庚○○，佯稱為淡水海灣驛站業者，謊稱因作業疏失，為免錯誤訂房交易，亟需依指示操作等語，致庚○○陷於錯誤，而於右列時間，以網路銀行匯款之方式，將右列金額匯款至右揭帳戶內。 110年6月10日下午4時33分許 6,989元 辛○○合作金庫銀行帳戶 ①110年6月10日下午4時55分許 ②110年6月10日下午4時56分許 ③110年6月10日下午4時57分許 ④110年6月10日下午4時59分許 ①3萬元 ②3萬元 ③3萬元 ④2萬9,000元(包含編號12、13、14告訴人等3人受騙款項，與同日下午4時39分一筆14,985元不明匯款)    ①110年6月10日下午4時7分許 ②110年6月10日下午4時10分許 ③110年6月10日下午4時13分許 ④110年6月10日下午4時17分許 ①4萬9,987元 ②2萬1,345元 ③2萬6,998元 ④1,986元  辛○○第一銀行帳戶 ①110年6月10日下午4時23分許 ②110年6月10日下午4時24分許 ③110年6月10日下午4時25分許 ④110年6月10日下午4時26分許 ①3萬元 ②3萬元 ③3萬元 ④1萬元  書證 ①告訴人庚○○報案資料（內政部警政署反詐騙諮詢專線紀錄表、新北市政府警察局新店分局安和派出所受理各類案件紀錄表、受理案件證明單、受理詐騙帳戶通報警示簡便格式表、金融機構聯防機制通報單）。 ②網路銀行交易畫面截圖。      編號 被害人 詐騙方式 匯款時間 匯款金額（新臺幣） 匯款帳戶 提領時間 提款金額（新臺幣） （不含手續費） 14 卯○○（提出告訴） 「本案詐欺集團」機房成員於110年6月10日下午4時1分許，致電卯○○，佯稱為陶板屋基隆信一店之工作人員，謊稱購物設定錯誤，避免錯誤扣款等語，致卯○○陷於錯誤，而於右列時間，以網路銀行匯款之方式，將右列金額匯款至右揭帳戶內。 110年6月10日下午4時31分許 2萬9,989元 辛○○合作金庫銀行帳戶 ①110年6月10日下午4時55分許 ②110年6月10日下午4時56分許 ③110年6月10日下午4時57分許 ④110年6月10日下午4時59分許 ①3萬元 ②3萬元 ③3萬元 ④2萬9,000元(包含編號12、13、14告訴人等3人受騙款項，與同日下午4時39分許一筆1萬4,985元不明匯款)  書證 ①告訴人卯○○報案資料（內政部警政署反詐騙諮詢專線紀錄表、新北市政府警察局蘆洲分局更寮派出所受理詐騙帳戶通報警示簡便格式表、金融機構聯防機制通報單、受理各類案件紀錄表、受理案件證明單）。 ②網路銀行交易畫面截圖。      編號 被害人 詐騙方式 匯款時間 匯款金額（新臺幣） 匯款帳戶 提領時間 提款金額（新臺幣） （不含手續費） 15 錢立浤 （提出告訴） 「本案詐欺集團」機房成員於110年6月10日下午5時13分許，致電錢立浤，對其佯稱為杜蕾斯客服，因誤植其為批發商，如要解除亟需依指示操作等語，致錢立浤陷於錯誤，而於右列時間，以ATM匯款之方式，將右列金額匯款至右揭帳戶內。 110年6月10日晚間6時33分許   2萬9,985元  辛○○板信銀行帳戶 ①110年6月10日晚間6時48分許 ②110年6月10日晚間6時48分許 ③110年6月10日晚間6時49分許 ④110年6月10日晚間6時51分許 ⑤110年6月10日晚間6時53分許 ⑥110年6月10日晚間6時54分許 ①2萬元 ②2萬元 ③2萬元 ④1萬1,900元 ⑤2萬元 ⑥5,000元 (包含編號1、2、15、16告訴人等4人受騙款項)    書證 ①告訴人錢立浤報案資料（內政部警政署反詐騙諮詢專線紀錄表、新北市政府警察局新店分局深坑分駐所受理詐騙帳戶通報警示簡便格式表、金融機構聯防機制通報單、受理各類案件紀錄表、受理案件證明單）。 ②郵政自動櫃員機交易明細表、受詐騙通話紀錄截圖照片、台新銀行帳戶存摺照片。      編號 被害人 詐騙方式 匯款時間 匯款金額（新臺幣） 匯款帳戶 提領時間 提款金額（新臺幣） （不含手續費） 16 蘇芳琦 （提出告訴） 「本案詐欺集團」機房成員於110年6月10日下午3時42分許，致電蘇芳琦，對其佯稱網購會員設定錯誤等語，致蘇芳琦陷於錯誤，而於右列時間，以現金匯款之方式，將右列金額匯款至右揭帳戶內。 110年6月10日下午5時49分許 2萬9,985元 辛○○板信銀行帳戶 ①110年6月10日晚間6時48分許 ②110年6月10日晚間6時48分許 ③110年6月10日晚間6時49分許 ④110年6月10日晚間6時51分許 ⑤110年6月10日晚間6時53分許 ⑥110年6月10日晚間6時54分許 ①2萬元 ②2萬元 ③2萬元 ④1萬1,900元 ⑤2萬元 ⑥5,000元 (包含編號1、2、15、16告訴人等4人受騙款項)  書證 ①告訴人蘇芳琦報案資料（內政部警政署反詐騙諮詢專線紀錄表、嘉義縣警察局民雄分局溪口分駐所受理各類案件紀錄表、受（處）理案件證明單、金融機構聯防機制通報單、165專線協請金融機構暫行圈存疑似詐欺款項通報單、受理詐騙帳戶通報警示簡便格式表）。 ②告訴人蘇芳琦之中國信託銀行自動櫃員機交易明細表。      編號 被害人 詐騙方式 匯款時間 匯款金額（新臺幣） 匯款帳戶 提領時間 提款金額（新臺幣） （不含手續費） 17 游子瑩 （提出告訴） 「本案詐欺集團」機房成員於110年6月10日下午3時36分許，致電游子瑩，對其佯稱為玉山銀行客服人員，謊稱帳戶需要更新，需依指示操作等語，致游子瑩陷於錯誤，而於右列時間，以網路銀行匯款之方式，將右列金額匯款至右揭帳戶內。 ①110年6月10日下午4時4分許 ②110年6月10日下午4時56分許 ①13萬6,123元 ②5,060元 辛○○郵局帳戶 ①110年6月10日下午4時14分許 ②110年6月10日下午4時15分許 ③110年6月10日下午4時17分許 ④110年6月10日17時1分許 ①6萬元 ②6萬元 ③1萬6,000元 ④1萬3,000元 (起訴書誤載為130,005元，應予更正) (包含編號3、4告訴人等2人受騙款項）  書證 ①告訴人游子瑩報案資料（內政部警政署反詐騙諮詢專線紀錄表、新北市政府警察局蘆洲分局集賢派出所受理詐騙帳戶通報警示簡便格式表、金融機構聯防機制通報單）。 ②受詐騙通話紀錄截圖、玉山銀行帳戶存摺影本、網路銀行交易明細截圖。      編號 被害人 詐騙方式 匯款時間 匯款金額（新臺幣） 匯款帳戶 提領時間 提款金額（新臺幣） （不含手續費） 18 周旻欣 （提出告訴） 「本案詐欺集團」機房成員於110年6月10日下午3時16分許，致電周旻欣，對其佯稱網購訂單錯誤等語，致電周旻欣陷於錯誤，而於右列時間，以網路銀行匯款之方式，將右列金額匯款至右揭帳戶內。 110年6月10日下午4時39分許 7,998元 辛○○郵局帳戶 110年6月10日下午5時1分許 1萬3,000元 (起訴書誤載為130,005元，應予更正) (包含編號3、4告訴人等2人受騙款項）  書證 ①告訴人周旻欣報案資料（高雄市政府警察局岡山分局前峰派出所受理詐騙帳戶通報警示簡便格式表、金融機構聯防機制通報單、內政部警政署反詐騙諮詢專線紀錄表）。 ②網路銀行轉帳交易明細截圖照片、受詐騙通話紀錄截圖。